Minutes et répertoires du notaire Jean Louis RICHARD, décembre 1719 - 23 avril 1728 (étude XXVI)
Archives nationales
- Minutes de Jean Louis RICHARD, 1718 - avril 1728; MC/ET/XXVI/322 - MC/ET/XXVI/347
  - Minutes. 1722, janvier - juillet, janvier - juillet 1722; MC/ET/XXVI/335; registre
    - Transport de bail. Pierre Paris, maître de danse, rue de la Mortellerie., 28 janvier 1722; MC/ET/XXVI/335
      Date de création de la notice: 2005
      Mortellerie (rue de la); Paris, Pierre; enseignant; danseur
    - Pacot (René) maître tapissier rue Geoffroy Lasnier § Mariage de .., 15 février 1722; MC/ET/XXVI/335
      contrat de mariage; Pacot, René
    - Viry (Jean) maître menuisier rue Saint Nicolas § apprentissage, 17 février 1722; MC/ET/XXVI/335
      contrat d'apprentissage; Viry, Jean
    - Menuisier (apprentissage) § Contrat pour 6 ans entre Jean Delu, marchand de thé, et Jean Viry, maître menuisier, au profit de Joseph Duchemin, âgé de 11 ans, neveu de Jean. Logé, nourri, blanchi, moyennant 300 livres., 17 février 1722; MC/ET/XXVI/335
      contrat d'apprentissage; Delu, Jean; Viry, Jean; Duchemin, Joseph
    - Sauvé (Jacques Edmond), maître peintre, rue de la Tisseranderie § Mariage de .., 29 mars 1722; MC/ET/XXVI/335
      contrat de mariage; Sauvé, Jacques Edmond
    - Protain (Jean), peintre, rue de la Tisseranderie § Mariage de la fille de .., 29 mars 1722; MC/ET/XXVI/335
      contrat de mariage; Protain, Jean
    - Breget (Etienne) architecte et entrepreneur de bâtiments rue de Bourbon § Abstention, 25 avril 1722; MC/ET/XXVI/335
      Breget, Etienne
    - Lequeux (Quentin), marchand orfèvre, rue de la Monnaie § Quittance, 27 avril 1722; MC/ET/XXVI/335
      quittance; Lequeux, Quentin
    - Dépôt de consultation et avis par le sieur Piretouy, architecte pour la Charité de Longjumeau., 19 mai 1722; MC/ET/XXVI/335
      Précisions sur les lieux: Longjumeau (Essonne)--La Charité
      dépôt de pièces; avis; Longjumeau (Essonne); Pirouety, Jacques; architecte
    - Branque (Michel) marchand faïencier à Versailles § bail, 20 mai 1722; MC/ET/XXVI/335
      bail; Branque, Michel
    - David (Joseph) maître et marchand tapissier rue Geoffroy l'Asnier § quittance, 13 juin 1722; MC/ET/XXVI/335
      quittance; David, Joseph
    - Derond (Charles) maître horloger au Pourtour de Saint Gervais § bail, 14 juin 1722; MC/ET/XXVI/335
      bail; Derond, Charles
    - Lequeux (Quentin), marchand orfèvre, rue de la Monnaie § Quittance, 30 juin 1722; MC/ET/XXVI/335
    - Delobel (Louis) marchand tapissier rue Coquillière § Notoriété aux dires de .., 8 juillet 1722; MC/ET/XXVI/335
      Delobel, Louis
    - Housseau (François), marchand orfèvre, à Paris § Bail à la veuve de .., 12 juillet 1722; MC/ET/XXVI/335
      bail; Housseau, François
    - Delaporte (Jean) maçon à Issy § obligation, 18 juillet 1722; MC/ET/XXVI/335
      obligation; Delaporte, Jean
  - Minutes. 1722, août - décembre, août - décembre 1722; MC/ET/XXVI/336; registre
    - Marchandé (Edme) maître et marchand tapissier rue des Barres § Bail à .., 9 août 1722; MC/ET/XXVI/336
      bail; Marchandé, Edme
    - Thomas (Edme Henri) marchand faïencier rue des Fossés Saint-Germain dite de la Comédie § transport de bail, 17 août 1722; MC/ET/XXVI/336
      bail; Thomas, Edmé Henri
    - Delacroix (Dominique) tapissier ordinaire du roi aux Gobelins § Extinction de rente viagère, 1er septembre 1722; MC/ET/XXVI/336
      Delacroix, Dominique
    - Notoriété aux dires de Simon Thomassin, graveur du roi, demeurant rue Saint-Jacques., 1er octobre 1722; MC/ET/XXVI/336
      notoriété; Saint-Jacques (rue); Thomassin, Simon; graveur
    - Marion (Pierre) maître maçon à Paris § Devis et marché, 2 octobre 1722; MC/ET/XXVI/336
      devis; marché; Marion, Pierre
    - Decesne (Guillaume) maître potier d'étain rue Saint Antoine § Mariage de la fille de .., 24 novembre 1722; MC/ET/XXVI/336
      contrat de mariage; Decesne, Guillaume
    - Garnerin (Olivier) maître potier d'étain rue Saint Antoine § Mariage de .., 24 novembre 1722; MC/ET/XXVI/336
      contrat de mariage; Garnerin, Olivier
    - Lafond (Pierre) maçon rue de la Mortellerie § Vente, 3 décembre 1722; MC/ET/XXVI/336
      acte de vente; Lafond, Pierre
    - Bardon (Mathurin) maçon rue Saint Bernard § Inventaire après décès de .., 4 décembre 1722; MC/ET/XXVI/336
      inventaire; Bardon, Mathurin
    - Mariage entre Nicolas Santier, doreur à Paris, fils de Nicolas Santier, maître à danser, et Edmée Goupil, fille de François, gagne denier, décédé., 6 décembre 1722; MC/ET/XXVI/336
      contrat de mariage; Santier, Nicolas; Santier, Nicola (fils); Goupil, Edmée; Goupil, François; enseignant; danseur; décorateur; journalier
    - Santier (Nicolas) doreur argenteur Enclos du Temple § Mariage de .., 6 décembre 1722; MC/ET/XXVI/336
      contrat de mariage; Santier, Nicolas
    - Bret (Silvain) maître maçon rue de la Mortellerie § Transaction, 20 décembre 1722; MC/ET/XXVI/336
      accord; Bret, Silvain
    - Delapierre (Henri) architecte entrepreneur de bâtiments; rue des Postes § procuration, 30 décembre 1722; MC/ET/XXVI/336
      procuration; Delapierre, Henri
  - Minutes. 1723, janvier - décembre, janvier - décembre 1723; MC/ET/XXVI/337; registre
    - Nicolas (Servais), marchand joaillier, rue Saint Honoré § bail à .., 30 janvier 1723; MC/ET/XXVI/337
      bail; Nicolas, Servais
    - Dépôt de pièces par Nicolas Bailly, peintre et garde des tableaux du roi, demeurant aux galeries du Louvre., 16 février 1723; MC/ET/XXVI/337
      dépôt de pièces; Orties-du-Louvre (rue des); Bailly, Nicolas; conservateur (patrimoine); peintre
    - Bailly (Jean Jacques) peintre à Douai § Dépôt de pièces (Voir les pièces annexes), 16 février 1723; MC/ET/XXVI/337
      Bailly, Jean Jacques
    - Marion (Pierre) maître maçon rue de Longpont § Mainlevée, 17 mars 1723; MC/ET/XXVI/337
      Marion, Pierre
    - Bail à ferme concernant Gabriel Chireix, architecte juré général des bâtiments, demeurant rue Barre-du-Bec., 21 avril 1723; MC/ET/XXVI/337
      bail; Barre-du-Bec (rue); Chireix, Gabriel; architecte
    - Jacques (Jean), peintre, à Paris § bail, 17 juin 1723; MC/ET/XXVI/337
      bail; Jacques, Jean
    - Vasse (Michel) serrurier Enclos du Temple § Vente de maison, 18 juillet 1723; MC/ET/XXVI/337
      acte de vente; Vasse, Michel
    - Marchand (François) tapissier grande rue du fg. Saint Antoine § Inventaire après décès de la femme de .., 4 août 1723; MC/ET/XXVI/337
      inventaire; Marchand, François
    - Marchand (François) tapissier Grande rue du fg. Saint-Antoine § Mariage de .., 8 août 1723; MC/ET/XXVI/337
      contrat de mariage; Marchand, François
    - Brian (Antoine) entrepreneur de bâtiments rue de la Mortellerie § Mariage de .., 13 août 1723; MC/ET/XXVI/337
      contrat de mariage; Brian, Antoine
    - Marchandé (Edme) marchand et maître tapissier, 5 octobre 1723; MC/ET/XXVI/337
      Marchandé, Edme
    - Nodille (Pierre Charles) marchand de doreurs rue Bourg l'Abbé § Mariage de .., 1er novembre 1723; MC/ET/XXVI/337
      contrat de mariage; Nodille, Pierre Charles
    - Marchenoir (François), menuisier, à Ponthierry § Donation, 2 novembre 1723; MC/ET/XXVI/337
      donation; Marchenoir, François
    - Chevallier (Michel) maître serrurier rue Saint Jacques de la Boucherie § apprentissage du neveu de .., 9 mars 1725; MC/ET/XXVI/337
      contrat d'apprentissage; Chevallier, Michel
  - Minutes. 1724, janvier - juin, janvier - juin 1724; MC/ET/XXVI/338; registre
    - Saint Mareau (Pierre) maçon rue de la Mortellerie § Mariage de .., 20 février 1724; MC/ET/XXVI/338
      contrat de mariage; Saint Mareau, Pierre
    - Carel (Nicolas) expert entrepreneur de bâtiments à Paris § Inventaire après décès de la veuve de .., 7 mars 1724; MC/ET/XXVI/338
      inventaire; Carel, Nicolas
    - Leloup (Claude) serrurier rue de Charonne § Mariage de .., 5 avril 1724; MC/ET/XXVI/338
      contrat de mariage; Leloup, Claude
    - Leloup (Humbert) serrurier à Saint Miel, paroisse Bar-le-Duc § Mariage du fils de .., 5 avril 1724; MC/ET/XXVI/338
      contrat de mariage; Leloup, Humbert
    - Morize (Pierre) maître maçon à Paris § Reconnaissance et dépôt du devis et marché, 3 mai 1724; MC/ET/XXVI/338
      reconnaissance; devis; marché; Morize, Pierre
    - Morize (Pierre) maître maçon rue de la Jussienne § quittance, 12 mai 1724; MC/ET/XXVI/338
      quittance; Morize, Pierre
    - Thurin (Jean Daniel) tapissier grande rue du fg. Saint-Antoine § quittance, 15 mai 1724; MC/ET/XXVI/338
      quittance; Thurin, Jean Daniel
    - Baro (Jean) maçon rue de la Mortellerie § bail, 18 mai 1724; MC/ET/XXVI/338
      bail; Baro, Jean
    - Guilloiz (Guillaume) maître maçon rue des Nonnains d'Yerres § Mainlevée, 6 juin 1724; MC/ET/XXVI/338
      Guilloiz, Guillaume
    - Andrieux (Nicolas) maître tapissier à Paris § Mainlevée, 8 juin 1724; MC/ET/XXVI/338
      Andrieux, Nicolas
    - Baron (Gilbert) maître serrurier Rue de Basfroid § bail, 11 juin 1724; MC/ET/XXVI/338
      bail; Baron, Gilbert
    - Colin (Antoine) Serrurier rue de Charenton § Vente, 16 juin 1724; MC/ET/XXVI/338
      acte de vente; Colin, Antoine
  - Minutes. 1724, juillet - décembre, juillet - décembre 1724; MC/ET/XXVI/339; registre
    - Oudry (Guillaume), maître peintre, sur le Pourtour Notre Dame § concession de banc, 9 juillet 1721; MC/ET/XXVI/339
      Oudry, Guillaume
    - Morize (Pierre) maître maçon, entrepreneur de bâtiments rue Sainte Marie Egyptienne § Devis et marché, 7 juillet 1724; MC/ET/XXVI/339
      devis; marché; Morize, Pierre
    - Marchandé (Edme) maître et marchand tapissier à Paris § donation, 19 juillet 1724; MC/ET/XXVI/339
      donation; Marchandé, Edme
    - Marion (Pierre) maître maçon rue de la Tisseranderie § Vente, 1er août 1724; MC/ET/XXVI/339
      acte de vente; Marion, Pierre
    - Lefoullon (Guillaume) architecte et maître maçon rue Saint Jacques de la Boucherie § Testament de ..; un autre testament .., 2 août 1724 - 21 octobre 1724; MC/ET/XXVI/339
      testament; Lefoullon, Guillaume
    - Marion (Pierre) maître maçon rue de la Tisseranderie § Vente, 13 août 1724; MC/ET/XXVI/339
    - Pillard (Jacques) maçon à Paris § Concession de banc à la veuve de .., 13 août 1724; MC/ET/XXVI/339
      Pillard, Jacques
    - Lefoullon (Guillaume) architecte et maître maçon rue Saint Jacques de la Boucherie § Donation en avancement d'hoirie, 21 septembre 1724; MC/ET/XXVI/339
      donation; Lefoullon, Guillaume
    - Lefoullon (Guillaume) architecte et maître maçon rue Saint Jacques de la Boucherie § Testament de la femme de .., 21 octobre 1724; MC/ET/XXVI/339
    - Thurin (Prudent) maître tapissier rue de Charonne § bail, 22 novembre 1724; MC/ET/XXVI/339
      bail; Thurin, Prudent
    - Lafond (Pierre), marchand orfèvre, pourtour de l'église Saint-Gervais § Bail, 8 décembre 1724; MC/ET/XXVI/339
      bail; Lafond, Pierre
    - Boucomont (Michel) maître horloger à Paris § Délibération de la fabrique de Saint-Gervais (horloge commandée et non faite), 23 décembre 1724; MC/ET/XXVI/339
      Boucomont, Michel
  - Minutes. 1725, janvier - mai, janvier - mai 1725; MC/ET/XXVI/340; registre
    - Bouchon (Marion Louis) marchand éventailliste rue Saint-Martin. § transaction, 22 janvier 1725; MC/ET/XXVI/340
      accord; Bouchon, Marion Louis
    - Charpentier (François), maître peintre, rue des Deux-Ponts § Mariage de la fille de .., 6 février 1725; MC/ET/XXVI/340
      contrat de mariage; Charpentier, François
    - Hircelin (Charlemagne) marchand émailleur à Bourbon l'Archambaut § procuration, 14 février 1725; MC/ET/XXVI/340
      procuration; Hircelin, Charlemagne
    - Grandjean (Claude) architecte bourgeois de Metz § procuration, 15 février 1725; MC/ET/XXVI/340
      procuration; Grandjean, Claude
    - Billon (Jean) maître serrurier à Saint Clément § procuration déposée, 27 février 1725; MC/ET/XXVI/340
      procuration; Billon, Jean
    - Carel (Nicolas) architecte, entrepreneur de bâtiments à Paris § transport de rente, 28 février 1725; MC/ET/XXVI/340
      transport de droits; Carel, Nicolas
    - Houdart (Pierre) menuisier fg. Saint Antoine § transport de rente, 11 mars 1725; MC/ET/XXVI/340
      transport de droits; Houdart, Pierre
    - Richard (Nicolas) Serrurier ordinaire des bâtiments du roi à Paris § Mainlevée, 18 avril 1725; MC/ET/XXVI/340
    - Savary (Alexandre) marchand joaillier rue Jean de l'Espine § déclaration, 5 mai 1725; MC/ET/XXVI/340
      déclaration; Savary, Alexandre
    - Passy (hôtel à) § Vente par les tuteurs du duc d'Aumont de l'... à M. de Segur pièce annexe: Etat des meubles et Etat des titres (pour 80.000 livres), 7 mai 1725; MC/ET/XXVI/340
      acte de vente; Passy (ancienne commune)
  - Minutes. 1725, juin - octobre, juin - octobre 1725; MC/ET/XXVI/341; registre
    - Quittance concernant Jules Degoullons, sculpteur, rue de Bourbon., 6 juin 1725; MC/ET/XXVI/341
      Précisions sur les lieux: Paris--Louvre (palais du, enclos)
      quittance; Louvre (palais du); Degoullons, Jules (16..-17..); sculpteur
    - Quittance concernant Pierre Taupin, sculpteur, rue Montorgueil., 6 juin 1725; MC/ET/XXVI/341
      Ouvrages dans la maison de Passy-d'Aumont.
      quittance; Taupin, Pierre (1662?-1734); sculpteur
    - Quittance concernant André Le Goupil, sculpteur, enclos du Louvre., 6 juin 1725; MC/ET/XXVI/341
      quittance; Montorgueil (rue); Le Goupil, André; sculpteur
    - Dauphin (Jacques) menuisier au village des Ormes § Obligation, 1er juillet 1725; MC/ET/XXVI/341
      obligation; Dauphin, Jacques
    - Leduc (Charles) menuisier grande rue du fg. Saint-Laurent § Compte, 8 juillet 1725; MC/ET/XXVI/341
      Leduc, Charles
    - Belhomme (Maurice) maître maçon, entrepreneur de bâtiments rue au Maire § obligation et bail, 19 juillet 1725; MC/ET/XXVI/341
      obligation; bail; Belhomme, Maurice
    - Lezine (Michel) maçon rue de la Mortellerie § Bail, 25 juillet 1725; MC/ET/XXVI/341
      bail; Lezine, Michel
    - Desmaisons (Nicolas) maître maçon à Paris § Mainlevée, 25 septembre 1725; MC/ET/XXVI/341
      Desmaisons, Nicolas
    - Denogent (Pierre) maître tapissier; rue Saint Louis § apprentissage, 6 octobre 1725; MC/ET/XXVI/341
      contrat d'apprentissage; Denogent, Pierre
    - tapissier (apprentissage) § Contrat pour 6 ans entre Catherine de Longueil et Pierre de Nogent, maître tapissier, au profit de François Thibault, âgé de 17 ans, neveu de Catherine. Logé, nourri, blanchi. Moyennant 400 livres, 6 octobre 1725; MC/ET/XXVI/341
    - Inventaire après décès Marguerite Lefebvre de la Barre, veuve de Thierry Sevin, chevalier, seigneur de Quincy, président en la deuxième chambre des enquêtes au Parlement., 10 octobre 1725; MC/ET/XXVI/341
      Tapisseries: Histoire de François Ier.
      inventaire après décès; Lefebvre de La Barre, Marguerite; Sevin, Thierry; président au parlement (Ancien Régime)
    - Désistement de bail par le procureur de Pierre Charles Delespine, architecte du roi et inspecteur de bâtiments et travaux de Châteaudun., 27 octobre 1725; MC/ET/XXVI/341
      renonciation; bail; Delespine, Pierre Charles; architecte; inspecteur (Ancien Régime)
  - Minutes. 1725, novembre - décembre, novembre - décembre 1725; MC/ET/XXVI/342; registre
    - Baudouin (René) architecte rue de la Petite Bretonnerie § Constitution viagère, 19 novembre 1725; MC/ET/XXVI/342
      Baudouin, René
    - Collin (Nicolas) serrurier à Vitry § déclaration et Constitution 19 novembre 1725, MC/ET/XXVI/342
      déclaration; constitution de rente; Collin, Nicolas
    - Jaquet (Jean-François), peintre, rue grenier sur l'eau § Inventaire après décès de la femme de .. (quelques tableaux parmi les meubles), 22 novembre 1725; MC/ET/XXVI/342
      inventaire; Jaquet, Jean-François
    - Subtil (Jean) maçon à Boissy prés Arpajon § Mariage de .., 25 novembre 1725; MC/ET/XXVI/342
      contrat de mariage; Subtil, Jean
    - Goupy (Martin) architecte rue Saint Jacques § Constitution viagère, 24 décembre 1725; MC/ET/XXVI/342
      Goupy, Martin
    - Goupy (Martin) architecte rue Saint-Jacques § déclaration, 24 décembre 1725; MC/ET/XXVI/342
      déclaration; Goupy, Martin
  - Minutes. 1726, janvier - mai, janvier - mai 1726; MC/ET/XXVI/343; registre
    - Hulcorus (Etienne) maître tapissier rue des 5 Diamants § bail, 9 janvier 1726; MC/ET/XXVI/343
      bail; Hulcorus, Etienne
    - Arnault (Gratien), marchand orfèvre, rue des Fossés Saint-Germain-l'Auxerrois § Obligation, 15 janvier 1726; MC/ET/XXVI/343
      obligation; Arnault, Gratien
    - Savary (Alexandre) marchand joaillier à Amiens § Constitution, 31 janvier 1726; MC/ET/XXVI/343
      constitution de rente; Savary, Alexandre
    - Bail concernant Pierre Charles Delespine, architecte du roi., 17 février 1726; MC/ET/XXVI/343
      bail; Delespine, Pierre Charles; architecte
    - Morée (Pierre) maître graveur rue Saint-Antoine § Notoriété aux dires de .., 21 mars 1726; MC/ET/XXVI/343
      Morée, Pierre
    - Saint Gervais et Saint Protais (église de) § Inventaire général des ornements, argenterie linges et autres choses de l'... (grande et petite sacristie); pièce annexe Règlement des devoirs du sacristain, 21 avril 1726; MC/ET/XXVI/343
      inventaire
  - Minutes. 1726, juin - décembre, juin - décembre 1726; MC/ET/XXVI/344; registre
    - Huprel (Jean) ou Hupperel maître et marchand tapissier rue du Four § Compte, 14 août 1726; MC/ET/XXVI/344
      Huprel, Jean
    - Mondon (François), maître menuisier, grande rue du Faubourg Saint-Antoine § Apprentissage, 21 août 1726; MC/ET/XXVI/344
      contrat d'apprentissage; Mondon, François
    - Boucart (François) maître tapissier rue de Grenelle § quittance, 13 septembre 1726; MC/ET/XXVI/344
      quittance; Boucart, François
    - Raymond (Jean François) architecte juré expert rue Saint-Antoine § Constitution, 14 septembre 1726; MC/ET/XXVI/344
      Raymond, Jean François
    - Henault (Claude) maître et marchand tapissier rue Neuve Saint-Eustache § quittance, 17 septembre 1726; MC/ET/XXVI/344
      quittance; Henault, Claude
    - tapissier (apprentissage) § Contrat pour 6 ans entre Joseph Charllot, émancipé d'âge, et Henri Eve, maître et marchand tapissier, Logé, nourri, blanchi. Moyennant 400 l., 11 octobre 1726; MC/ET/XXVI/344
    - Eve (Henri) maître et marchand tapissier rue Saint Louis § apprentissage, 11 octobre 1726; MC/ET/XXVI/344
      contrat d'apprentissage; Eve, Henri
    - Carel (Jacques-Philippe) maître menuisier grande rue du fg. Saint-Antoine § Apprentissage, 29 octobre 1726; MC/ET/XXVI/344
      contrat d'apprentissage; Carel, Jacques-Philippe
    - Menuisier (apprentissage) § Contrat pour 6 ans entre Frédéric Tonnelier, maître presseur et Jacques Philippe Card, maître menuisier au profit de Girard Lebel, âgé de 13 ans, beau fils de Tonnelier-Logé, nourri, blanchi. Moyennant 160 livres, 29 octobre 1726; MC/ET/XXVI/344
      contrat d'apprentissage; Tonnelier, Frédéric; Card, Jacques Philippe; Lebel, Girard
    - Doué (Nicolas) maître et marchand tapissier rue du Temple § Mariage de .., 14 novembre 1726; MC/ET/XXVI/344
      contrat de mariage; Doué, Nicolas
    - Lory (Claude) maître horloger à Paris § Concession d'un banc à .., 17 novembre 1726; MC/ET/XXVI/344
      Lory, Claude
    - Verrier (Michel) marchand tapissier rue de Berry § quittance, 27 décembre 1726; MC/ET/XXVI/344
      quittance; Verrier, Michel
    - BOUILLOT (Jean Baptiste) Maître Serrurier Rue des Juifs § Vente d'une maison à -, 11 mai 1738; MC/ET/XXVI/344
      acte de vente; Bouillot, Jean Baptiste
  - Minutes. 1727, janvier - juin, janvier - juin 1727; MC/ET/XXVI/345; registre
    - Martin (Pierre Aubin), peintre, rue de la Mortellerie § Notorieté aux dires de .., 19 janvier 1727; MC/ET/XXVI/345
      Martin, Pierre Aubin
    - Inventaire après décès François Lefebvre de la Barre, seigneur de la Barre et d'autres lieux, capitaine des vaisseaux du roi, rue Geoffroy-l'Asnier, château de la Barre., 28 février 1727; MC/ET/XXVI/345
      Tapisseries: Histoire de Judith.
      Précisions sur les lieux: La Barre (Deuil-la-Barre, Val-d'Oise)--Château
      inventaire après décès; Deuil-la-Barre (Val-d'Oise); Geoffroy-l'Asnier (rue); Lefebvre de La Barre, François
    - La Barre (Château de) Etat des meubles du - § Inventaire après décès de François Lefebvre de la Barre, seigneur de la Barre, capitaine des Vaisseaux du roi, 28 février 1727; MC/ET/XXVI/345
      inventaire; Férolles-Attilly (Seine-et-Marne); Barre (Seine-et-Marne, château de la)
    - Boursier (Claude François), marchand orfèvre, rue de Gesvres § Alloué, 4 mars 1727; MC/ET/XXVI/345
      contrat de travail; Boursier, Claude François
    - Orfèvre (alloué) § Contrat pour 5 ans entre Edme Jean de Condé, marchand, et Claude François Boursier, marchand orfèvre, au profit de Thierry de Condé, fils d'Edme-Jean. Logé, nourri, blanchi. S.d.d., 4 mars 1727; MC/ET/XXVI/345
    - Huguet (Jacques) maître maçon rue Saint-Denis § Devis et marché (réparations), 15 avril 1727; MC/ET/XXVI/345
      devis; marché; Huguet, Jacques
    - Auchierre (Nicolas) doreur sur cuivre grande rue du fg. Saint Antoine § Notoriété aux dires de .., 25 avril 1727; MC/ET/XXVI/345
      Auchierre, Nicolas
    - Gaverelle (André) menuisier rue de la Raquette § Notoriété aux dires de .., 25 avril 1727; MC/ET/XXVI/345
      Gaverelle, André
    - Lelong (Louis) maître menuisier rue de Bercy § désistement, 12 mai 1727; MC/ET/XXVI/345
      Lelong, Louis
    - Compte, déclaration et constitution par Philippe Grandjean, graveur du cabinet du roi, demeurant rue des Postes., 21 mai 1727; MC/ET/XXVI/345
      compte; déclaration; constitution de rente; Postes (rue des); Grandjean, Philippe; graveur
    - Potier (Simon) architecte rue de Périgueux § Compte, déclaration et constitution, 21 mai 1727; MC/ET/XXVI/345
      déclaration; constitution de rente; Potier, Simon
  - Minutes. 1727, juillet - décembre, juillet - décembre 1727; MC/ET/XXVI/346; registre
    - Menuisier (apprentissage) § Contrat pour 6 ans entre Joseph Mauclair, bourgeois de Paris, et François Sauvage, maître menuisier, au profit d'Antoine Mauclair, âgé de 15 ans, fils de Joseph, logé, nourri, moyennant 150 livres., 30 juillet 1727; MC/ET/XXVI/346
      contrat d'apprentissage; Mauclair, Joseph; Sauvage, François; Mauclair, Antoine
    - Regnault (Louis), menuisier, rue de la Roquette § Transport de rente, 21 août 1727; MC/ET/XXVI/346
      transport de droits; Regnault, Louis
    - Rousseau (Simon) architecte, entrepreneur de bâtiments rue Neuve Saint Merry § bail, 31 août 1727; MC/ET/XXVI/346
      bail; Rousseau, Simon
    - Damour (Claude Gabriel) marchand tapissier rue de la Verrerie § déclaration, 8 septembre 1727; MC/ET/XXVI/346
      déclaration; Damour, Claude Gabriel
    - Guignard (Louis-Antoine) Sculpteur rue Geoffroy l'Asnier § Mariage de .., 9 novembre 1727; MC/ET/XXVI/346
      contrat de mariage; Guignard, Louis-Antoine
    - Mabirre (François), maître menuisier, rue Vieille du Temple § Décharge et procuration, 2 décembre 1727; MC/ET/XXVI/346
      décharge; procuration; Mabirre, François
    - Lefoullon (guillaume) maître maçon rue Saint Jacques § Arrêté de compte, 4 décembre 1727; MC/ET/XXVI/346
      Lefoullon, Guillaume
  - Minutes. 1728, janvier - avril, janvier - avril 1728; MC/ET/XXVI/347; registre
    1728, janvier à 23 avril: actes passés par-devant Louis Richard.
    1728, 24 à 30 avril: actes passés par-devant Dominique Camuset.
    - GOSSELIN (Jacques) Maître horloger; Place Dauphine § Bail., 7 février 1728; MC/ET/XXVI/347
      bail; Gosselin, Jacques
    - PRUD'HOMME (Antoine) Entrepreneur de bâtiments Rue de la Mortellerie § Bail .., 10 mars 1728; MC/ET/XXVI/347
      bail; Prud'Homme, Antoine
- Répertoire(s) de Jean Louis RICHARD, 19 décembre 1719 - 23 avril 1728; MC/RE/XXVI/6
  - Répertoire. 1719, 19 décembre - 1728, 23 avril, 19 décembre 1719 - 23 avril 1728; MC/RE/XXVI/6
    Informations concernant le classement et la cotation: